【裁判字號】    92,台上,243
【裁判日期】    920116
【裁判案由】    違反公職人員選舉罷免法
【裁判全文】
最高法院刑事判決                                九十二年度台上字第二四三號
    上  訴  人  甲○○
右上訴人因違反公職人員選舉罷免法案件，不服台灣高等法院高雄分院中華民國九十
一年十月三十日第二審判決（九十一年度上訴字第一四八七號，起訴案號：台灣高雄
地方法院檢察署九十一年度選偵字第三二號），提起上訴，本院判決如左：
    主  文
上訴駁回。
    理  由
按刑事訴訟法第三百七十七條規定：上訴於第三審法院，非以判決違背法令為理由，
不得為之。是提起第三審上訴，應以原判決違背法令為理由，係屬法定要件。且必須
依據卷內資料為具體之指摘，並足據以辨認原判決已具備違背法令之形式，始屬相當
。本件原判決維持第一審論處上訴人甲○○對於有投票權之人，期約賄賂，而約其投
票權為一定之行使罪刑之判決，駁回上訴人在第二審之上訴，已敘明所憑證據及認定
理由。對於上訴人矢口否認有期約賄選之犯行，辯稱：祇以電話向鄭百盛拉票，並允
諾幫鄭百盛代訂機位，但未允諾代付機票款，無賄選行為云云。認係避就卸責之詞，
不足採信，並已依據卷內證據資料，逐一指駁。且敘明證人鄭百盛於一審審理時及原
審調查中翻異之詞，意在迴護上訴人，並不足以為上訴人有利之認定；及該證人指其
於法務部調查局高雄市調查處之供述係遭脅迫云云，何以不足採信，綦詳。所為合法
之事實認定，俱有卷內證據資料足憑，從形式上觀察，並無違背法令之情形存在。上
訴意旨置原判決前開明確論斷於不顧，仍執其在原審所辯陳詞，否認有期約賄選之犯
行，指摘其有刑事訴訟法第三百七十八條判決不適用法則之違法，核與法律規定得為
上訴第三審之理由，不相適合。至上訴意旨另指原判決依據證人鄭百盛於調查處及偵
查中所證「甲○○在電話中說要幫我付台北到馬公之機票款」之語，認定上訴人期約
行賄有投票權人鄭百盛。然該證人於一審及原審具結其並無此項供述，原審調查結果
，亦無錄音，僅有錄影，但無聲音，不能證明調查處及偵查中之筆錄為真正，依刑事
訴訟法第一百條之一第二項規定，自不得作為證據，原判決憑以認定上訴人犯罪，亦
有不適用法則之違法一節。查原判決對於證人鄭百盛於一審審理時及原審調查中翻異
之詞，認係意在迴護上訴人，並不足以為上訴人有利之認定，已於理由內詳加說明。
且已調閱上訴人所指之偵訊錄影帶，經勘驗結果，錄影帶影像清晰，但聲音不明，無
法比對筆錄供述，乃傳訊製作筆錄之調查人員即證人花旭東就製作筆錄過程詳為調查
，該證人結證：「證人鄭百盛有承認說甲○○會提供機票給他。」「錄影帶可以看出
證人還在閱讀筆錄，沒有刑求逼供情形，而且檢察官那裡覆訊，內容都一樣。」等語
，並有全程偵訊錄影帶在卷可資佐證。且證人鄭百盛於檢察官偵查中復為相同之供述
，亦於理由內詳加說明，並無不適用法則之情形。綜上說明，應認其上訴為違背法律
上之程式，予以駁回。
據上論結，應依刑事訴訟法第三百九十五條前段，判決如主文。
中      華      民      國    九十二    年      一      月     十六     日
                              最高法院刑事第二庭
                                  審判長法官  陳  錫  奎
                                        法官  洪  清  江
                                        法官  李  伯  道
                                        法官  陳  世  雄
                                        法官  惠  光  霞
      右正本證明與原本無異
                                              書  記  官
中      華      民      國    九十二    年      一      月    二十二    日


司法院資訊處製作；財團法人民間司法改革基金會備份。
